臺灣板橋地方法院刑事判決　　　　　　　　　　　　九十三年度訴字第一四三七號
　　公　訴　人　臺灣板橋地方法院檢察署檢察官
　　被　　　告　甲○○
右列被告因違反毒品危害防制條例案件，經檢察官聲請以簡易判決處刑（九十二年度
毒偵字第三九九三號），本院認不宜以簡易判決處刑，改適用通常程序，復經被告於
準備程序中就被訴事實為有罪之陳述，經本院合議庭裁定由受命法官獨任進行簡式審
判程序，本院判決如左：
    主  文
甲○○連續施用第一級毒品，處有期徒刑捌月，扣案注射針筒內含之第一級毒品海洛
英殘渣（量微未秤重）沒收銷燬，扣案注射針筒壹支沒收。又連續施用第二級毒品，
處有期徒刑肆月。應執行有期徒刑拾月，扣案注射針筒內之第一級毒品海洛英殘渣（
量微未秤重）沒收銷燬，扣案注射針筒壹支沒收。
    事  實
一、甲○○前曾涉竊盜、違反前麻醉藥品管理條例等案件（均不構成累犯），於民國
    （下同）八十九年間，因施用第二級毒品案件，經依本院以八十九年度毒聲字第
    五九九九號裁定送觀察、勒戒，認有繼續施用毒品傾向，再經本院以八十九年度
    毒聲字第六三七四號裁定令入戒治處所施以強制戒治一年，自八十九年十一月十
    日起入戒治處所執行，迄九十年十一月十日戒治執行完畢釋放，由臺灣板橋地方
    法院檢察署檢察官於九十年十二月七日以九十年度戒毒偵字第七四四號為不起訴
    處分確定，詎不知悔改，於上開不起訴處分確定後之五年內，復基於施用第一級
    毒品海洛因之概括犯意，自九十二年九月初某日起至同年十二月十三日止，在其
    位於臺北縣五股鄉○○村○○路○段一四九巷六四號之四住處及同縣三重市○○
    ○路「綜合體育場」男廁內等地（聲請書誤載為「臺北縣五股鄉○○村○○路○
    段一四九巷六四之四號五樓住處」），以將海洛因加水稀釋後置於針筒後注射手
    臂之方式，連續多次施用第一級毒品海洛因，另基於施用第二級毒品安非他命之
    概括犯意，自九十二年九月初某日起至九十二年十二月十三日止，在上述地點，
    以將安非他命置於玻璃球內加熱燒烤吸食其煙霧之方式，連續多次施用第二級毒
    品安非他命。嗣於九十二年十二月十三日下午一時三十分許，為警在臺北縣三重
    市○○○路「綜合體育場」男廁內查獲，並扣得甲○○所有供其施用第一級毒品
    海洛因所用之注射針筒一支（內含有海洛因殘渣─量微未秤重）。
二、案經臺北縣政府警察局三重分局報請臺灣板橋地方法院檢察署檢察官向本院聲請
    簡易判決處刑，本院認不宜逕以簡易判決處刑，改適用通常程序後，再由本院合
    議庭裁定進行簡式審判程序審理。
    理  由
一、按本件被告甲○○所犯為死刑、無期徒刑、最輕本刑為三年以上有期徒刑以外之
    罪，其於準備程序進行中就被訴事實為有罪之陳述，經審判長告知簡式審判程序
    之旨，並聽取公訴人、被告之意見後，本院合議庭認宜由受命法官獨任進行簡式
    審判程序，爰依刑事訴訟法第二百七十三條之一第一項規定，裁定進行簡式審判
    程序，合先敘明。
二、右揭事實，業據被告甲○○於本院準備程序中及審理時坦承不諱，且其為警查獲
    後所採集之尿液檢體，經送請臺灣檢驗科技股份有限公司遞以酵素免疫分析法初
    步檢驗及氣相層析質譜儀法確認檢驗結果，均呈甲基安非他命、嗎啡陽性反應，
    有該公司濫用藥物尿液檢驗報告一份在卷足憑，此外，復有扣案之注射針筒一支
    可資佐證，堪信被告上開自白確與事實相符；次查被告先前如事實欄所載，於八
    十九年間，因施用第二級毒品案件，經依本院以八十九年度毒聲字第五九九九號
    裁定送觀察、勒戒，認有繼續施用毒品傾向，復經本院以八十九年度毒聲字第六
    三七四號裁定送強制戒治，嗣其強制戒治執行期滿釋放，並由臺灣板橋地方法院
    檢察署檢察官於九十年十二月七日以九十年度戒毒偵字第七四四號不起訴處分確
    定，其後，復自九十二年九月初某日起至同年十二月十三日止，連續多次施用第
    一級毒品海洛因及第二級毒品安非他命等節，有前揭案件之不起訴處分書影本一
    份、臺灣板橋地方法院檢察署刑案資料查註記錄表一份及臺灣高等法院被告全國
    前案紀錄表一份在卷足憑，堪認被告確係前經強制戒治執行完畢暨釋放後五年內
    ，再犯本件施用第一級毒品海洛因及第二級毒品安非他命案件，核與毒品危害防
    制條例第二十三條第二項之規定相符，殆無疑問。綜上所述，本案事證已臻明確
    ，被告犯行洵堪認定。
三、查被告甲○○行為後，毒品危害防制條例業於九十二年七月九日經總統華總一義
    字第０九二００一二一九三０號令修正公布，並自九十三年一月九日施行，經比
    較新舊法之結果，本件被告施用第一級毒品海洛因、第二級毒品安非他命犯行，
    依行為時及裁判時之法律均係犯同條例第十條第一項、第二項之施用第一級、第
    二級毒品罪，其法定刑度完全相同，且訴追條件亦不生差異，依刑法第二條第一
    項前段規定，自應適用裁判時之法律，合先敘明。核被告所為，係犯修正後毒品
    危害防制條例第十條第一項之施用第一級毒品罪及同條第二項之施用第二級毒品
    罪；其施用前、後持有第一級毒品海洛因、第二級毒品安非他命之低度行為，應
    為其施用之高度行為所吸收，不另論罪；又其先後多次施用海洛因及多次施用安
    非他命之犯行，均各係時間緊接，方法相同，所犯係犯罪構成要件相同之罪名，
    顯係基於概括犯意反覆為之，均各為連續犯，應依刑法第五十六條規定論以一罪
    ，並均各加重其刑；至其所犯之上開二罪間，犯意各別，罪名互異，應分論併罰
    。公訴人雖未就被告所為如事實欄一所載除「九十二年九月初某日起至同年十二
    月八日止，連續施用第一級毒品海洛因及第二級毒品安非他命」以外之部分提起
    公訴，惟公訴檢察官業於本院準備程序中及審理時更正原聲請書犯罪事實欄之記
    載內容，而將該等部分列入公訴範圍，且該等部分與原起訴論罪部分亦具有連續
    犯之裁判上一罪關係，依審判不可分原則，自為起訴效力所及，本院遂併予審究
    。爰審酌被告前經觀察、勒戒、強制戒治，仍未戒斷其施用毒品之惡習，並參酌
    其素行狀況（如事實欄所載之前科情形，有臺灣高等法院被告全國前案紀錄表一
    份在卷足憑）、犯罪動機、目的、手段、所生戕害其身心情形及犯罪後坦承犯行
    態度尚非惡劣等一切情狀，量處如主文所示之刑，並定其應執行刑，以資懲儆。
四、扣案注射針筒內之殘渣（量微未秤重），係被告持以施用之海洛英，業據其供明
    在卷，而被告為警查獲之際所採集之尿液檢體經送鑑定結果，確呈甲基安非他命
    及嗎啡陽性反應，復已如上述，從而，自堪認該等殘渣確係查獲之第一級毒品海
    洛英，爰依毒品危害防制條例第十八條第一項前段規定宣告沒收銷燬；另扣案注
    射針筒一支，係被告所有供其犯本案施用第一級毒品罪所用之物，業據其供明在
    卷，爰併依刑法第三十八條第一項第二款規定宣告沒收。
據上論斷，應依刑事訴訟法第四百五十二條、第二百七十三條之一第一項、第二百九
十九條第一項前段，毒品危害防制條例第十條第一項、第二項、第十八條第一項前段
，刑法第二條第一項前段、第十一條前段、第五十六條、第三十八條第一項第二款、
第五十一條第五款，判決如主文。
本案經檢察官陳銘祥到庭執行職務。
中      華      民      國      九十三      年    十二    月    三十    日
                                  　　　臺灣板橋地方法院刑事第八庭
                                      　　　法  官  王　屏　夏
右正本證明與原本無異。
如不服本判決，應於判決送達後十日內向本院提出上訴狀。
                                      　　　書記官  楊　璧　華
中      華      民      國      九十三      年    十二    月    三十    日
附錄本案論罪科刑法條全文：
毒品危害防制條例第十條：
施用第一級毒品者，處六月以上五年以下有期徒刑。
施用第二級毒品者，處三年以下有期徒刑。
